【裁判字號】    99,簡上,214
【裁判日期】    990929
【裁判案由】    傷害等
【裁判全文】
臺灣臺北地方法院刑事判決             99年度簡上字第214號
上  訴  人  臺灣臺北地方法院檢察署檢察官
被      告  乙○○
選任辯護人  賴見律師
上列上訴人因被告傷害等案件，不服本院於中華民國99年5 月18
日99年度簡字第1655號第一審刑事簡易判決（聲請簡易判決處刑
案號：98年度偵字第22945 號、98年度偵字第25667 號）提起上
訴，經本院管轄第二審合議庭審理，並判決如下：
    主  文
上訴駁回。
    事實及理由
一、本案經本院審理結果，認原審判決認事、用法及量刑均無不
    當，應予維持，並引用原審判決書記載之事實、證據及理由
    （如附件）。並補充理由如下：按刑法上之故意，分為直接
    故意與間接故意（又稱不確定故意），析言之，當行為人對
    於構成犯罪之事實，明知並有意使其發生者，為直接故意；
    如行為人對於構成犯罪之事實，預見其發生而其發生並不違
    背其本意者，乃屬間接故意，此觀刑法第13條之規定甚明。
    被告為30歲之成年人，已有相當之生活經驗，主觀上當可預
    見其於追打告訴人甲○○之犬隻時，難免因告訴人為挺身保
    護其犬隻，因而殃及告訴人，使告訴人直接或因此而跌倒而
    受傷，仍猶執意追打告訴人之犬隻，堪認被告當時確有縱使
    告訴人因此受有傷害，亦不違背其本意之傷害犯罪之不確定
    故意。
二、上訴人上訴意旨略以：被告罔顧與告訴人同棟大樓住戶之情
    誼，僅因細故，即手持重物攻擊身無寸鐵之告訴人，復出言
    辱罵告訴人，目無法紀，造成告訴人之身、心嚴重創傷，且
    迄今尚未與告訴人達成和解，賠償其損害，原審僅科處應執
    行拘役45日，顯屬過輕等語。
三、按量刑輕重，係屬事實審法院得依職權自由裁量之事項，苟
    已斟酌刑法第57條各款所列情狀而未逾越法定刑度，不得遽
    指為違法，最高法院72年臺上字第6696號、75年臺上字第70
    33號著有判例。又在同一犯罪事實與情節，如別無其他加重
    或減輕之原因，下級審量定之刑，亦無過重或失輕之不當情
    形，則上級審法院對下級審法院之職權行使，原則上應予尊
    重（最高法院85年度臺上字第2446號裁判意旨可資參酌）。
    原審以被告罪證明確，因而適用刑事訴訟法第449 條第1 項
    、第2 項、第3 項、第454 條，刑法第277 條第1 項、第30
    9 條、第41條第1 項前段、第51條第6 款，刑法施行法第1
    條之1 等規定，並審酌被告並無前科，此有臺灣高等法院被
    告前案紀錄表在卷可稽，其與告訴人為同一棟大樓住戶之關
    係，理當互相尊重共同生活之秩序，卻僅因一時意氣，竟出
    手傷害並侮辱告訴人，暨其犯罪手段、告訴人因此受有一定
    程度損害、智識程度、品行、犯後坦承犯行之態度等一切情
    狀，就傷害罪部分量處拘役40日，就公然侮辱罪量處拘役20
    日及定其應執行之刑為拘役45日，並諭知以新臺幣1,000 元
    折算1 日之易科罰金折算標準，其認事用法均無違誤，量刑
    亦稱妥適，應予維持。上訴人上訴意旨未指摘原判決有何不
    當，而依卷證所示，原審已依刑事訴訟法第452 條第2 項詳
    細記載認定之犯罪事實、證據及應適用之法條，其認事用法
    並無不當，量刑復已考量告訴人所受損害等情，所宣告之刑
    度亦屬妥適，認上訴為無理由，應予駁回。
據上論斷，應依刑事訴訟法第455 條之1 第1 項、第3 項、第36
8 條、第373 條，判決如主文。
本案經檢察官蒲心智到庭執行職務。
中    華    民    國    99    年    9     月    29    日
                  刑事第十八庭審判長  法  官  彭慶文
                                      法  官  陳思帆
                                      法  官  林芳華
以上正本證明與原本無異。
不得上訴。
                                      書記官  林鈴芬
中    華    民    國    99    年    9     月    29    日

司法院資訊處製作；財團法人民間司法改革基金會備份。
